Fabián Guerrero

Front End Developer

guerrerofabian1985@gmail.com Madrid - España (+34) 664519523 Soy un desarrollador web con diez años de experiencia enfocado principalmente en el desarrollo de interfaces de usuario aplicando distintas tecnologías, utilizando los estándares web y de accesibilidad para crear soluciones performantes que contribuyen a una mejor experiencia del usuario.

Experiencia

inTacto - .monks Front End Developer Buenos Aires, Argentina Septiembre 2015 - Septiembre 2024

- Desarrollo y planificación de sitios y aplicaciones web.
- Optimización del rendimiento, calidad y mantenimiento de proyectos existentes.
- Creación de templates de email.

Insite Latin America Front End Developer

Buenos Aires, Argentina Noviembre 2014 - Agosto 2015

- Maquetado de páginas y sitios web.
- Actualización de contenido de sitios web existentes.
- Maquetación de email, envío y generación de informes de campañas de email marketing.

Nextperience
Desarrollador Web/eMail.

Buenos Aires, Argentina Febrero 2014 - Octubre 2014

Maquetación de email y landing pages de campañas para lograr la captación de potenciales clientes.

Educación

Teclab Instituto Técnico Superior Técnico Superior en Programación

Buenos Aires, Argentina Marzo 2019 - Diciembre 2020

Universidad Tecnológica Nacional

Buenos Aires, Argentina

Professional Webmaster

2013

Escuela Da Vinci

Buenos Aires, Argentina

Diseñador y administrador de sitios web con orientación en comunicación visual

Enero 2009 - Diciembre 2011

Conocimientos y herramientas

Desarrollo en HTML, CSS/SCSS, Javascript, Typescript, React, Gsap, Handlebars. Gestión de proyectos con Jira integrado con repositorios en bitbucket. Control de versiones con herramientas como Git y Github.